臺灣高等法院臺中分院刑事裁定　　　　 96年度聲再字第173號
再審聲請人
即受判決人　甲○○
上列聲請人因竊盜案件，對於本院96年度上易字第609號，中華
民國96年9月26日第二審確定判決（臺灣臺中地方法院95年度易
字第2571號，起訴案號：臺灣臺中地方法院檢察署94年度偵字第
15114號、95年度偵緝字第757、1414號），聲請再審，本院裁定
如下：
    主  文
再審之聲請駁回。
    理  由
一、聲請意旨略稱：
  (一)原確定判決認定被告甲○○確有參與本件竊盜犯行，主要係
    依據同案被告王文賓之供述為其論據，惟王文賓經濟狀況不
    好，曾向地下錢莊借錢，被告有答應幫忙處理，但是事後並
    未處理，所以王文賓對被告懷恨在心，業據證人楊志偉結證
    屬實，另王文賓就其是否參與行竊一節前後供述不一，已有
    瑕疵，其指訴被告共同參與行竊即不足採。又被告並未參與
    本件竊盜犯行，已據證人楊志偉於原審審理時結證屬實，原
    確定判決對於王文賓、楊志偉有利被告之證詞置之不理，顯
    有足生影響於判決之重要證據漏未審酌之情形。
  (二)再者，原確定判決附表編號三、四、十係王文賓以電話與楊
    志偉聯絡，並未與被告連絡，另外附表編號二、五、六、七
    竊盜行為，王文賓係分別與0000000000、0000000000、0000
    000000等電話聯絡，而上開電話係預付卡，且係外勞申請使
    用，而0000000000、0000000000行動電話帳寄地址及戶籍分
    別為台北市及台北縣新莊市，與被告並無關聯，足證該部分
    竊盜行為與被告無關，原確定判決未調查上開0000000000、
    0000000000、0000000000行動電話申請人與被告之關聯，即
    認定上開外勞申請之行動電話係被告使用，顯有生影響於判
    決之重要證據漏未審酌之情形。
  (三)又附表編號六宏輝科技工程股份有限公司失竊挖土機的時間
    雖記載為94年5月12日凌晨5時至6時間，但被告已否認有參
    與此部分犯行，而證人即宏輝科技股份有限公司負責人陳燕
    輝無法供述失竊時間，於該挖土機失竊後報案時亦未製作筆
    錄，原確定判決逕認前開時間為該挖土機失竊時間，顯有違
    誤，況據證人楊志偉之供述，被告並未參與本件犯行，且本
    件犯罪時間係在94年5月30日至94年6月3日被告於台中看守
    所羈押期間所犯，被告自不可能參與本件犯行，原確定判決
    未予調查確認本件挖土機失竊時有否報案及失竊之時間究為
    何時，顯有足生影響於判決之重要證據漏未審酌。為此依刑
    事訴訟法第421條規定，提起再審之聲請云云。
二、按刑事訴訟法第421條固規定：「不得上訴於第三審法院之
    案件，除前條規定外，其經第二審確定之有罪判決，如就足
    生影響於判決之重要證據漏未審酌者，亦得為受判決人之利
    益，聲請再審」。惟此所謂重要證據，必須該證據已足認定
    受判決人應受無罪、或免訴、或輕於原審所認定之罪名方可
    ，如不足以推翻原審所認定罪刑之證據，即非足生影響於原
    判決之重要證據。又刑事訴訟法第421條所規定因重要證據
    漏未審酌而聲請再審者，係指該證據於案情有重要關係且未
    經審酌者而言，如證據業經法院本其自由心證予以取捨及判
    斷，僅係對此持相異評價，即不能以此為由聲請再審。是如
    當事人所提出之證據，不足以影響判決結果，或第二審法院
    依調查之結果，本於論理法則、經驗法則，取捨證據後，認
    定事實者，則不包括之（最高法院89年度臺抗字第30號裁定
    意旨參照）。
三、經查本件原確定判決就被告確有本件犯罪事實，已經詳述其
    依憑之證據及認定之依據，並說明被告辯解不予採信之理由
    ，且就被告請求函查確認附表六之挖土機失竊時間及有否報
    案紀錄一節，以證人陳燕輝於警詢時已供稱：失竊當日並未
    製作筆錄一節，而認該部分無再函查之必要，顯已加以審酌
    。本件聲請意旨所執前開證人王文賓、楊志偉、陳燕輝之證
    述，及本案相關各門號手機之申請人資料表等件，認係漏未
    審酌之重要證據，然查該等證據均係於第二審判決前已提出
    或存在之證據，並為聲請人於原確定判決審理時執以抗辯，
    原確定判決依證據取捨而未予採信，並說明不予採信之理由
    ，尚難認為係對已提出之證據漏未審酌；且該等證據經審酌
    結果，顯亦不足以影響上揭判決之認定。揆諸上揭說明，聲
    請再審意旨所稱各節，均與刑事訴訟法第421條規定要件不
    符，本件再審之聲請，並無理由，應予駁回。
四、據上論斷，應依刑事訴訟法第434條第1項，裁定如主文。
中　　華　　民　　國　　96　　年　　10　　月　　29　　日
　　　　　　刑事刑十一庭  審判長法　官  陳  朱  貴
                                法  官  何  志  通
　　　　　　　                  法  官  郭  同  奇
上列正本證明與原本無異。
不得抗告。
                                書記官  康  孝  慈
中　　華　　民　　國　　96　　年　　10　　月　　30　　日
